臺灣基隆地方法院刑事判決　　　　　　　95年度訴字第916號
公　訴　人　臺灣基隆地方法院檢察署檢察官
被　　　告　甲○○
選任辯護人　黃敬唐律師
　　　　　　黃雅羚律師
　　　　　　黃丁風律師
上列被告因違反槍砲彈藥刀械管制條例案件，經檢察官提起公訴
（95年度偵字第4555號），本院判決如下：
    主  文
甲○○未經許可，持有可發射子彈具有殺傷力之改造玩具衝鋒槍
，處有期徒刑貳年，併科罰金新台幣伍萬元，罰金如易服勞役，
以新台幣壹仟元折算壹日，緩刑伍年，並應向公庫支付新台幣伍
萬元。
扣案改造玩具衝鋒槍壹支（含彈匣壹個，槍枝管制編號00000000
00）、子彈共柒顆、咖啡色紙袋壹只，均沒收。
    事  實
一、甲○○係設於基隆市○○區○○路23之4號之「新川營造有
    限公司」（下稱新川公司）負責人，明知未經許可，不得持
    有可發射子彈具有殺傷力之槍枝及子彈，緣新川公司前將所
    承包國立台灣海洋大學水泥工程磁磚施作部分，轉包與下游
    商乙○○施作，甲○○因乙○○所施作之前開工程磁磚施作
    尚有瑕疵，仍率綽號「阿華」之友人至新川公司請領工程款
    新台幣5萬5千元，致甲○○心生不滿，乃思欲往乙○○位於
    基隆安樂區○○○路208巷154弄14號1樓處，欲尋乙○○理
    論上情（恐嚇危害安全罪嫌部分，另經檢察官為不起訴處分
    ），唯又恐勢單力薄，乃於民國95年10月4日晚間8時許，在
    基隆市○○區○○路附近，向年籍不詳之曾先生借用具殺傷
    力仿美國COBRAY廠制之9MM制式衝鋒槍之仿造衝鋒槍1把（含
    彈匣1個，槍枝管制編號0000000000）、具殺傷力之子彈11
    顆（其中10顆係口徑9MM制式子彈，1  顆係制式空包彈加裝
    直徑約8.82MM金屬彈頭之改造子彈）而非法持有之，並旋於
    翌（5）日，夥同不知情之新川公司水泥工張錦豐、水電工
    余文中及水泥工王嘉龍等人（均另經檢察官不起訴處分），
    自八堵交流道附近，由不知情之朱棨榮帶領，分乘3輛自小
    客車，至郭鎮○○○○路住處，欲與乙○○理論上情，嗣余
    文中先於同日10時50分許，至乙○○住處，即與乙○○理論
    ；旋王嘉龍亦至現場，2人即與乙○○發生口角爭執，其後
    ，甲○○為壯聲勢，以咖啡色紙袋內裝上開仿造衝鋒槍及子
    彈，由友人駕駛車牌號碼5273-JA箱型銀色自小客車持往上
    址，甲○○至上址後，正欲趨前與乙○○理論時，即見上址
    巷口有警車出現，甲○○唯恐其持有槍彈遭警查獲，乃迅速
    轉身將上開欲將前開裝有仿造衝鋒槍及子彈之紙袋交與不知
    情之王嘉龍，斯時，乙○○見警員林石民及駱聰忠已至現場
    ，乃迅速出手勒住王嘉龍，阻止王嘉龍離去上址，期間，乙
    ○○之母及胞兄亦分別拉扯圍堵王嘉龍，甲○○見王嘉龍無
    法脫身逃離現場，乃向在場之余文中高喊：「阿中，快把袋
    子搶回來。」（台語發音），嗣不知情之余文中於混亂中，
    誤以上開裝有仿造衝鋒槍及子彈之紙袋，內有重要財物，乃
    迅上前由王嘉龍手中，奪取上開裝有仿造衝鋒槍及子彈紙袋
    ，並往上址巷尾處逃逸，嗣經警追捕余文中，並起獲前開具
    殺傷力之仿造衝鋒槍1把、彈匣1個及子彈11顆，而查獲上情
    。
二、案經基隆市警察局第四分局報告台灣基隆地方法院檢察署檢
    察官偵查起訴。
    理  由
一、訊據被告甲○○對於上開事實坦承不諱，核與證人朱棨榮警
    訊證述、證人余文中、張錦豐、王嘉龍、乙○○警、偵訊證
    述、證人即查獲員警林石民、王小貞、駱聰忠之偵訊證詞相
    符，且扣案衝鋒槍及子彈，經送內政部警政署刑事警察局鑑
    定結果，衝鋒槍1把（含彈匣1個，槍枝管制編號0000000000
    ）係仿美國COBRAY廠制之9MM制式衝鋒槍之仿造衝鋒槍，內
    具六條右旋來復線，機械性能良好，可擊發口徑制式子彈，
    認具殺傷力，送鑑子彈11顆其中10顆係口徑9MM制式子彈（
    經試射3顆），認具殺傷力，另1顆係制式空包彈加裝直徑約
    8.82MM金屬彈頭之改造子彈，經實際試射，可擊發，認具殺
    傷力，此有內政部警政署刑事警察局95年11月23日刑鑑字第
    0950154394號槍彈鑑定書一件在卷可稽，是本案事證明確，
    被告犯行洵堪認定。
二、核被告之行為，係犯槍砲彈藥刀械管制條例第八條第四項之
    持有其他可發射子彈具有殺傷力之改造玩具衝鋒槍及同法第
    十二條第四項之持有子彈二罪。被告同時持有槍、彈，乃一
    行為觸犯數不同罪名之想像競合犯，應從一重之持有可發射
    子彈具有殺傷力之改造玩具衝鋒槍一罪處斷。被告係因一時
    之工程款糾紛，心生怨懣而犯本案，其犯後態度良好，已深
    自表示後悔之意，且其從無前科犯行（有台灣高等法院被告
    前案紀錄表一紙可憑），其亦係一殷實之工程包商，本院認
    確有法重情輕之感，爰依刑法第五十九條之規定酌減其刑。
    爰審酌被告持有槍彈對社會治安所生之危害非輕、其尚無受
    有期徒刑以上罪刑宣告之前科紀錄（有台灣高等法院被告前
    案紀錄表一紙可憑）、犯後態度尚稱良好等一切情狀，量處
    如主文所示之刑，並諭知罰金刑如易服勞役之折算標準。又
    被告從無前科紀錄，已如前述，其受此次罪刑之宣告當無再
    犯之虞，爰參酌蒞庭檢察官之論告書，依刑法第七十四條第
    一項第一款之規定宣告緩刑，並依該條第二項第四款之規定
    ，命其向公庫支付新台幣五萬元，以勵自新。扣案具有殺傷
    力之改造玩具衝鋒槍一枝及實際試射後剩餘子彈七顆，均係
    屬非經許可不得持有之違禁物，不問屬於犯人與否，均應依
    刑法第三十八條第一項第一款之規定宣告沒收之，再扣案之
    咖啡色紙袋一只，係包裹上開槍彈之用，係屬被告所有供其
    持有槍彈之物，應依刑法第三十八條第一項第二款之規定宣
    告沒收。
據上論斷，應依刑事訴訟法第二百九十九條第一項前段，槍砲彈
藥刀械管制條例第八條第四項、第十二條第四項，刑法第十一條
前段、第五十五條、第五十九條、第四十二條第三項、第七十四
條第一項第一款、第二項第四款、第三十八條第一項第一款、第
二款，判決如主文。
本案經檢察官丙○○到庭執行職務
中　　華　　民　　國　　96　　年　　3 　　月　　29　　日
                  刑事第四庭審判長法    官  鄭景文
                  　　　　　　　　法　　官  林淑鳳
                  　　　　　　　　法　　官  曾雨明
以上正本證明與原本無異。
如不服本判決應於收受本判決後10日內向本院提出上訴書狀，其
未敘述上訴理由者，並得於提起上訴後10日內向本院補提理由書
狀（均須按他造當事人之人數附繕本。）「切勿逕送上級法院」
中　　華　　民　　國　　96　　年　　4 　　月　　9 　　日
                            　　　書 記 官  王靜敏
附錄論罪法條：
槍砲彈藥刀械管制條例第8條第4項
未經許可，持有、寄藏或意圖販賣而陳列第 1 項所列槍枝者，處
 3年以上10年以下有期徒刑，併科新臺幣700萬元以下罰金。
槍砲彈藥刀械管制條例第12條第4項
未經許可，持有、寄藏或意圖販賣而陳列子彈者，處 5 年以下有
期徒刑，併科新台幣 300 萬元以下罰金。
